【裁判字號】    89,交上易,165
【裁判日期】    890525
【裁判案由】    過失傷害
【裁判全文】
臺灣高等法院刑事判決                          八十九年度交上易字第一六五號
    上  訴  人
    即  被  告  甲○○
右上訴人因過失傷害案件，不服臺灣新竹地方法院八十八年度交易字第一二六號，中
華民國八十九年三月九日第一審判決（起訴案號：臺灣新竹地方法院檢察署八十八年
度偵字第五四一三號、第五五八六號），提起上訴，本院判決如左：
    主  文
上訴駁回。
甲○○緩刑貳年。
    事  實
一、甲○○於民國八十八年一月二十六日下午二時許，駕駛車號ＭＬ─一九二二號自
    用小客車，在新竹縣竹東鎮○○街一一二巷口倒車時，原應注意汽車倒車時，應
    謹慎緩慢後倒，並應注意其他車輛及行人，且依當時係晴天、有日間自然光線、
    路面無缺陷，並無不能注意之情事，竟疏未注意，而撞及後方坐在該一一二巷二
    十二號門前與鄰人聊天之乙○○○，致乙○○○因之受有頭部外傷併顱內出血及
    右側股骨頸骨折（臉部多處擦傷、蜘蛛膜下出血及右側轉子骨骨折）等傷害。
二、案經乙○○○提出告訴及新竹縣警察局竹東分局移送臺灣新竹地方法院檢察署檢
    察官偵查起訴。
    理  由
一、右開事實，迭據被告甲○○於偵審中坦承不諱，核與告訴人乙○○○於告訴狀內
    指訴之情節一致，並有警製道路交通事故調查報告表一紙、現場照片八幀在卷可
    稽。而告訴人確因本件車禍受有如事實欄所述之傷害，復經醫師驗明，填具診斷
    證明書二紙附卷，另有卷附行政院國軍退除役官兵輔導委員會竹東榮民醫院八十
    八年九月一日八十八竹醫醫字第二八九０號及八十九年一月二十四日八十九竹醫
    醫字第０二０三號函、財團法人長庚紀念醫院八十八年九月二十九日（八八）長
    庚院法字第０四八一號及八十九年三月九日（八九）長庚院法字第００三一號函
    可按。足證被告前揭自白與事實相符，堪信為真實。按汽車倒車時，應謹慎緩慢
    後倒，並應注意其他車輛及行人，道路交通安全規則第一百一十條第二款定有明
    文。被告於前開時地駕駛汽車倒車，自應遵守前開規定。且依卷附道路交通事故
    調查報告表所示，當時係晴天、有日間自然光線、路面無缺陷等情以觀，被告應
    無不能注意之情事，竟疏未注意，終導致告訴人受傷之結果，被告就本件交通事
    故之發生具有過失至為顯然，且其過失行為與告訴人受傷之間具有相當因果關係
    。至於告訴人部分並未發現有肇事因素等情，有卷附道路交通事故調查報告表可
    憑，被告空言指稱告訴人亦與有過失云云，殊嫌無據；矧告訴人即使與有過失，
    仍不因此解免被告應負之過失刑責。本件事證已臻明確，被告犯行堪以認定，應
    依法予以論科。
二、核被告所為，係犯刑法第二百八十四條第一項前段之罪。原審審酌被告尚無前科
    紀錄，品行良好，及犯罪之手段、被害人受傷之程度等一切情狀，援引刑法第二
    百八十四條第一項前段、第四十一條，罰金罰鍰提高標準條例第一條前段、第二
    條規定，量處被告有期徒刑四月，並諭知易科罰金折算之標準。經核原審認事用
    法，並無不合，量刑亦屬適當，上訴意旨仍執前詞，以告訴人與有過失，指摘原
    判決不當，為無理由，應予駁回。惟查被告前未曾受有期徒刑以上刑之宣告，有
    其全國前案紀錄表在卷足稽，本次犯後已與被害人達成民事和解，有新竹縣竹東
    鎮調解委員會調解筆錄一紙附卷可憑，本院認其受本件刑之宣告應知所警惕，而
    無再犯之虞，所宣告之刑以暫不執行為適當，爰併宣告緩刑二年，以啟自新。
據上論斷，應依刑事訴訟法第三百六十八條，刑法第七十四條第一款，判決如主文。
本案經檢察官謝英民到庭執行職務。
中      華      民      國      八十九      年      五    月    二十五  日
                              臺灣高等法院刑事第五庭
                                  審判長法  官  曾  德  水
                                        法  官  趙  功  恆
                                        法  官  林  立  華
不得上訴
附錄：本判決論罪科刑法條全文
刑法第二百八十四條第一項前段
因過失傷害人者，處六月以下有期徒刑、拘役或五百元以下罰金。
（罰金額度已提高為十倍）


司法院資訊處製作；財團法人民間司法改革基金會備份。
